臺灣臺中地方法院刑事判決
111年度易字第1805號
公  訴  人  臺灣臺中地方檢察署檢察官
被      告  鄧宇辰




上列被告因竊盜案件，經檢察官提起公訴（111年度偵字第29149
號），被告於本院準備程序中就被訴事實為有罪之陳述，經告以
簡式審判程序之旨，並聽取當事人意見後，由本院裁定進行簡式
審判程序，判決如下：
    主    文
鄧宇辰犯攜帶兇器竊盜罪，處有期徒刑陸月，如易科罰金，以新
臺幣壹仟元折算壹日。未扣案犯罪所得新臺幣貳萬貳仟元沒收，
於全部或一部不能沒收或不宜執行沒收時，追徵其價額。
　　犯罪事實
一、鄧宇辰意圖為自己不法之所有，基於攜帶兇器竊盜之犯意，
    於民國111年4月19日2時10分許，駕駛不知情之黃貴琳所有
    、車牌號碼000-0000號自小客車，至臺中市○○區○○路000○00
    號對面中投公路橋下停車場，持其自備、客觀上足對人之生
    命、身體、安全構成威脅，具有危險性之兇器即板手1支，
    接續竊取停放在該處均由陳育群所管領、車牌號碼000-0000
    號營業貨運曳引車之車用電池2顆、車牌號碼000-0000號自
    用大貨車之車用電池各2顆（共4顆，價值合計新臺幣2萬200
    0元），得手後，駕駛前開車輛逃逸。嗣陳育群發現失竊報
    警處理，經警調閱監視器錄影畫面，因而循線查獲。
二、案經陳育群訴由臺中市政府警察局霧峰分局報告臺灣臺中地
    方檢察署檢察官偵查起訴。
　　理　　由
一、本案被告鄧宇辰所犯，非死刑、無期徒刑、最輕本刑為3 年
    以上有期徒刑之罪，或高等法院管轄第一審之案件，被告於
    本院準備程序進行中，就被訴事實為有罪之陳述，經法官告
    知簡式審判程式之旨，並聽取當事人之意見後，本院依刑事
    訴訟法第273 條之1 第1 項規定裁定進行簡式審判程序。是
    本案之證據調查方式及證據能力之有無，依刑事訴訟法第27
    3 條之2 及第159 條第2 項之規定，不受同法第159 條第1 
    項、第161 條之2 、第161 條之3 、第163條之1 及第164 
    條至第170 條規定之限制，合先敘明。
二、上揭犯罪事實，業據被告於警詢時、本院準備程序與審理時
    均坦承不諱，並經證人即告訴人陳育群於警詢時證述明確，
    另有員警職務報告、監視器畫面翻拍照片及現場照片、臺中
    市政府警察局霧峰分局萬豐派出所受（處）理案件證明單、
    車輛詳細資料報表附卷可查，足徵被告之自白與事實相符，
    可以採信。綜上，本件事證明確，被告上揭犯行堪以認定，
    應予以依法論科。
三、論罪科刑： 
　㈠按刑法第321 條第1 項第3 款所謂之兇器，其種類並無限制
    ，凡客觀上足對人之生命、身體、安全構成威脅，具有危險
    性之兇器均屬之，且祇須行竊時攜帶此種具有危險性之兇器
    為已足，並不以攜帶之初有行兇之意圖為必要（最高法院79
    年台上字第5253號判例意旨參照）。查被告所持上開扳手，
    為金屬製品、質地堅硬之物，客觀上足以危害人之生命身體
    之安全，係屬具有危險性之兇器無疑。是核被告所為，係犯
    刑法第321 條第1 項第3 款之攜帶兇器竊盜罪。
　㈡被告於相同地點、密接之時間先後實施上開竊盜4顆電池之行
    為，乃皆基於同一竊盜之目的，且侵害同一法益，各行為之
    獨立性極為薄弱，依一般社會健全觀念，在時間差距上，難
    以強行分開，在刑法評價上，以視為數個舉動之接續施行，
    合為包括之一行為予以評價較為合理，應論以接續犯。
　㈢本院審酌被告不知以正途獲取所需，竟意圖不勞而獲，以攜
    帶兇器之上開竊盜方式獲取財物，造成告訴人陳育群財產上
    之損害，破壞社會治安，所為實屬可責；被告迄今未賠償告
    訴人所受損害；念及被告本案所竊得之財物價值尚非甚鉅，
    且犯後坦承犯行；兼衡被告於本院審理時自陳之學歷、工作
    與生活、經濟狀況（見本院卷第37頁）等一切情狀，量處被
    告如主文所示之刑，並諭知易科罰金之折算標準。
四、沒收部分：
　㈠按犯罪所得，屬於犯罪行為人者，沒收之。但有特別規定者
    ，依其規定；前2項之沒收，於全部或一部不能沒收或不宜
    執行沒收時，追徵其價額；犯罪所得，包括違法行為所得、
    其變得之物或財產上利益及其孳息；犯罪所得已實際合法發
    還被害人者，不予宣告沒收或追徵，刑法第38條之1第1項、
    第3項、第4項、第5項定有明文。經查，被告所竊取之上開
    電池4顆，均由被告變賣予真實姓名年籍不詳之人，變賣價
    款為1900元等情，經被告於警詢時供承在卷。上開等電池既
    經被告變賣，已均非被告所有，應以變賣價款為其犯罪所得
    ，倘此部分之沒收或追徵未能達成沒收犯罪所得之目的，該
    變賣價款與竊得之物價值之差額部分，亦應宣告沒收或追徵
    （參照臺灣高等法院暨所屬法院110年法律座談會刑事類提
    案第3號審查意見與研討結果意旨），而被告就上開4 顆電
    池之總價值為2萬2000元等節並不爭執，與其變賣價款1900
    元差距甚大，僅就該變賣價款為沒收或追徵顯然未能達成沒
    收犯罪所得之目的，依據上開說明，應認以上開等電池之總
    價值2萬2000元為被告本件犯罪所得，既未據扣案，亦未有
    犯罪所得合法發還給告訴人之情形，即應依刑法第38條之1
    第1項前段、第3項規定宣告沒收，並於全部或一部不能沒收
    或不宜執行沒收時，追徵其價額。
　㈡未扣案之扳手1支，雖係被告供犯本案使用之物，然經被告丟
    棄無蹤等情，經被告於警詢時陳稱在卷，上開物品未據扣案
    ，復無證據證明現仍存在，本院審酌該物品並非違禁物，且
    為一般日常生活容易取得之物，對於沒收所欲達成或附隨之
    社會防衛並無任何助益，實無刑法上之重要性，爰不予宣告
    沒收或追徵，併予敘明。
據上論斷，應依刑事訴訟法第273 條之1 第1 項、第299 條第1
項前段，刑法第321 條第1 項第3 款、第41條第1 項前段、第38
條之1 第1 項前段、第3 項，刑法施行法第1 條之1 第1 項，判
決如主文。
本案經檢察官李毓珮提起公訴，檢察官王宜璇到庭執行職務。 
中　　華　　民　　國　　111 　年　　11　　月　　28　　日
                  刑事第十九庭  法  官 李昇蓉
以上正本證明與原本無異。
如不服本判決應於收受送達後20日內向本院提出上訴書狀，並應
敘述具體理由；其未敘述上訴之理由者，應於上訴期間屆滿後20
日內向本院補提理由書（均須按他造當事人之人數附繕本）「切
勿逕送上級法院」。
告訴人或被害人如不服判決，應備理由具狀向檢察官請求上訴，
上訴期間之計算，以檢察官收受判決正本之日起算。
　　　　                        書記官 王麗雯
中　　華　　民　　國　　111 　年　　11　　月　　28　　日
                                
附錄論罪科刑法條：
中華民國刑法第321條
犯前條第1項、第2項之罪而有下列情形之一者，處6月以上5年以
下有期徒刑，得併科50萬元以下罰金：
一、侵入住宅或有人居住之建築物、船艦或隱匿其內而犯之。
二、毀越門窗、牆垣或其他安全設備而犯之。
三、攜帶兇器而犯之。
四、結夥三人以上而犯之。
五、乘火災、水災或其他災害之際而犯之。
六、在車站、港埠、航空站或其他供水、陸、空公眾運輸之舟、
    車、航空機內而犯之。
前項之未遂犯罰之。